【裁判字號】    97,台上,3026
【裁判日期】    970703
【裁判案由】    違反毒品危害防制條例
【裁判全文】
最高法院刑事判決            九十七年度台上字第三０二六號
上  訴  人  甲○○
                    （
選任辯護人  吳春生律師
上列上訴人因違反毒品危害防制條例案件，不服台灣高等法院中
華民國九十七年四月二十八日第二審判決（九十七年度上訴字第
一０七五號，起訴案號：台灣桃園地方法院檢察署九十六年度偵
字第九七五九號），提起上訴，本院判決如下：
    主  文
上訴駁回。
    理  由
按刑事訴訟法第三百七十七條規定，上訴於第三審法院，非以判
決違背法令為理由，不得為之。是提起第三審上訴，應以原判決
違背法令為理由，係屬法定要件。如果上訴理由書狀並未依據卷
內訴訟資料，具體指摘原判決不適用何種法則或如何適用不當，
或所指摘原判決違法情事，顯與法律規定得為第三審上訴理由之
違法情形，不相適合時，均應認其上訴為違背法律上之程式，予
以駁回。本件原審經審理結果，認上訴人甲○○犯行明確，因而
維持第一審依想像競合犯之規定，論處上訴人共同運輸第三級毒
品罪刑之判決，駁回上訴人在第二審之上訴。已綜核全部卷證資
料，詳加斟酌論斷，敘明其所憑之證據及認定之理由，從形式上
觀察，並無違法情形存在。又懲治走私條例第二條第一項所謂私
運管制物品進口，係指由國外或自大陸地區私運管制物品，進入
台灣地區而言，其既遂與未遂之分野，以是否已進入國界為標準
。而運輸毒品罪，祇以所運輸之毒品已實行運送為已足，該罪既
遂、未遂之區別，以已否起運為準，不以達到目的地始為既遂。
本件經原判決確認上訴人係自柬埔寨私運、運輸第三級毒品愷他
命抵達桃園國際機場後，於入境通關查驗時，經警在其隨身行李
當場查獲。因該批毒品既已進入我國領域內，其私運管制物品進
口及運輸毒品之行為皆已經完成，原判決因認上訴人係犯毒品危
害防制條例第四條第一項之運輸第三級毒品罪及懲治走私條例第
二條第一項之私運管制物品進口罪，並無不合。上訴意旨徒憑己
意，認所犯尚屬未遂，自非適法。另量刑之輕重，係屬事實審法
院得依職權自由裁量之事項，苟以行為人之責任為基礎，並已斟
酌刑法第五十七條各款所列情狀，而未逾越法定刑度，不得遽指
為違法。原判決已敘明第一審判決於審酌上訴人運輸之毒品愷他
命數量非少，若流入市面，對社會安寧、國人健康及國家之發展
，危害至鉅，情節尚非輕微，並兼衡上訴人並無前科及犯罪動機
、手段、所生危害等一切情狀，在法定刑範圍內，量處有期徒刑
七年，甚為妥適，而予以維持，自難謂有何違法。上訴意旨就原
判決已經調查說明事項，任意指摘為違法，自不足據以辨認原判
決已具備違背法令之形式要件。綜上所述，應認本件上訴違背法
律上之程式，予以駁回。
據上論結，應依刑事訴訟法第三百九十五條前段，判決如主文。
中    華    民    國  九十七  年    七    月    三    日
                      最高法院刑事第四庭
                          審判長法官  張  淳  淙
                                法官  劉  介  民
                                法官  張  春  福
                                法官  蔡  彩  貞
                                法官  魏  新  和
      本件正本證明與原本無異
                                      書  記  官
中    華    民    國  九十七  年    七    月    八    日
                                                     Ｒ


司法院資訊處製作；財團法人民間司法改革基金會備份。
